vi: Loại cảm biến chuyển động: Hồng ngoại; Laser; Lò vi sóng; PIR; Photocell; Siêu âm; Khác
ru: Тип датчика движения: Инфракрасный; Лазерный; Микроволновой; PIR; Фотоэлемент; Ультразвуковой; Другой
nl: Bewegingssensoren: Infrarood; Laser; Magnetron; PIR; Fotocel; Ultrasoon; Andere
es: Tipo de sensor de movimiento: Infrarrojo; Láser; Microondas; PIR; Fotoeléctrica; Ultrasónico; Otros
de: Bewegungssensortyp: Infrarot; Laser; Mikrowelle; PIR; Fotozelle; Ultraschall; Sonstiges
en: Motion sensor type: Infrared; Laser; Microwave; PIR; Photocell; Ultrasonic; Other
fi: Liiketunnistimen tyyppi: Infrapuna; Laser; Mikroaallot; PIR; Valokenno; Ultraääni; Muu
el: Τύπος αισθητήρα κίνησης: Υπέρυθρες; Λέιζερ; Φούρνος μικροκυμάτων; PIR; Φωτοκύτταρο; Υπερηχητική; Άλλο
zh-CN: 运动传感器类型: 红外; 激光; 微波; PIR; 光电池; 超声波; 其他
ja: モーションセンサータイプ: 赤外線; レーザー; 電子レンジ; PIR; フォトセル; 超音波; その他
pt-BR: Tipo de sensor de movimento: Infravermelho; Laser; Micro-ondas; PIR; Fotocélula; Ultrassônico; Outro
pt-PT: Tipo de sensor de movimento: Infravermelho; Laser; Micro-ondas; PIR; Fotocélula; Ultrassónico; Outro
cs: Typ čidla pohybu: Infračervená; Laser; Mikrovlnná trouba; PIR; Fotobuňka; Ultrazvukový; Jiné
ro-RO: Tip senzor de mișcare: Infraroșu; Laser; Microunde; PIR; Fotocelulă; Ultrasonic; Altele
sv: Typ av rörelsedetektor: Infraröd; Laser; Mikrovågsungsvagn; PIR; Fotocell; Ultraljud; Övrigt
lt-LT: Judesio jutiklio tipas: Infraraudonųjų spindulių; Lazerinis; Mikrobangų; PIR; Fotoelementinis; Ultragarsinis; Kita
pl: Rodzaj czujnika ruchu: Podczerwień; Laser; Kuchenka mikrofalowa; PIR; Fotokomórka; Ultradźwiękowa; Inne
tr: Hareket Sensörleri tipi: Kızılötesi; Lazer; Mikrodalga; PIR; Photocell; Ultrasonik; Diğer
th: ประเภทเซนเซอร์การเคลื่อนไหว: อินฟราเรด; เลเซอร์; ใช้คลื่นไมโครเวฟ; PIR; โฟโตเซลล์; อัลตราโซนิก; อื่นๆ
bg-BG: Тип сензор за движение: Инфрачервен; Лазер; Микровълнова печка; PIR; Фотоклетка; Ултразвук; Други
da: Bevægelsessensortype: Infrarød; Laser; Mikrobølge; PIR; Fotocelle; Ultralyd; Andet
hu: Mozgásérzékelő típusa: Infravörös; Lézeres; Mikrohullámú; PIR; Fotocellás; Ultrahangos; Egyéb
sk-SK: Typ snímača pohybu: Infračervený; Laserový; Mikrovlnná rúra; PIR; Fotobunka; Ultrazvuk; Iné
ko: 모션 센서 타입: 적외선; 레이저; 마이크로파; PIR; 광전지; 초음파; 기타
it: Tipo di sensore di movimento: Infrarossi; Laser; Microonde; PIR; Fotocellula; A ultrasuoni; Altro
nb: Bevegelsessensortype: Infrarød; Laser; Mikrobølge; PIR; Fotocelle; Ultralyd; Annet
sl-SI: Vrsta senzorja gibanja: Infrardeča; Laser; Mikrovalovi; PIR; Fotocelica; Ultrazvočen; Drugo
fr: Type de capteur de mouvement: Infrarouge; Laser; Micro-ondes; PIR; Photocellule; Ultrasonique; Autre
hr-HR: Vrsta senzora pokreta: Infracrveno; Laserski; Mikrovalni; PIR; Fotoćelijski; Ultrazvučni; Ostalo
zh-TW: 運動感應器類型: 紅外線; 雷射; 微波爐; PIR; 光電管; 超音波; 其他